【裁判字號】    99,易,298
【裁判日期】    990416
【裁判案由】    竊盜
【裁判全文】
臺灣高雄地方法院刑事判決               99年度易字第298號
公  訴  人  臺灣高雄地方法院檢察署檢察官
被      告  丙○○
            甲○○
上列被告等因竊盜案件，經檢察官提起公訴（98年度偵字第3495
1 號），本院判決如下：
    主  文
丙○○共同犯竊盜罪，累犯，處有期徒刑肆月，如易科罰金，以
新臺幣壹仟元折算壹日。
甲○○共同犯竊盜罪，處有期徒刑貳月，如易科罰金，以新臺幣
壹仟元折算壹日。
    事  實
一、丙○○前於民國97年間因詐欺案件，經臺灣屏東地方法院判
    處有期徒刑3 月確定，於98年2 月24日易科罰金執行完畢。
    丙○○與甲○○原均任職位於高雄市前鎮區○○○路387 之
    1 號之龍滿有限公司高雄分公司（下稱龍滿公司），甲○○
    於98年10月9 日早上因遭解雇前去公司，要求公司業務主管
    乙○○支付當月薪資未果而心生不滿，即與丙○○共同意圖
    為自己不法所有之犯意聯絡，於同日上午11時32分許，由丙○○前往公司上址一樓門口停放載運貨物貨車之地點，持鑰
    匙打開其中一部貨車之車廂，甲○○則駕駛其車牌號碼
    VF-6720 號之自小客車停放在旁，隨即下車與丙○○先後共
    同徒手竊取龍滿公司所有放置在該貨車車廂內之王子威士忌
    25年2 箱（共計12瓶，每瓶單價2,800 元）、王子威士忌無
    年份1 箱（12瓶，每瓶單價450 元），得手後搬運至甲○○
    上開車牌號碼VF-6720 號自小客車後車廂內，隨即駕車離去
    。嗣經龍滿公司調閱監視器發覺而報警處理。
二、案經龍滿有限公司訴由高雄市政府警察局前鎮分局報請臺灣
    高雄地方法院檢察署檢察官偵查起訴。
    理  由
壹、程序事項：
    按被告以外之人於審判外之陳述，雖不符刑事訴訟法第159
    條之1 至第159 條之4 之規定，而經當事人於審判程序同意
    作為證據，法院審酌該言詞陳述或書面陳述作成時之情況，
    認為適當者，亦得為證據，刑事訴訟法第159 條之5 第1項
    定有明文。查本案所引用之傳聞證據，被告及檢察官均同意
    引為證據（見本院審易卷第23頁），本院審酌該等證據作成
    時之狀況，並無違法取證之情事，認以之為證據應屬適當，
    均有證據能力。
貳、實體事項：
一、訊據被告丙○○固坦承與甲○○共同搬運上開王子威士忌3
    箱至甲○○所駕駛之車牌號碼VF-6720 號自小客車後車廂內
    等事實，惟矢口否認有何竊盜犯行，辯稱：當時係甲○○說
    要將上開3 箱威士忌載送給客戶，伊才幫忙甲○○搬運，伊
    不知道甲○○是要偷云云。質之被告甲○○則坦承上開犯罪
    事實。經查：
（一）被告丙○○、甲○○於上揭時地，共同將原置於龍滿公司
      貨車車廂內之該公司所有王子威士忌25年2 箱（共計12瓶
      ，每瓶單價2,800 元）、王子威士忌無年份1 箱（12瓶，
      每瓶單價450 元），搬運至甲○○所駕駛之車牌號碼
      VF-6720 號自小客車後車廂，甲○○旋即駕車離去等情，
      迭據被告丙○○、甲○○於警詢、偵訊及本院審理時均供
      承在卷（見警卷第7 ～8 頁、第11～12頁、偵卷第7 頁、
      本院審易卷第22頁、本院易字卷第16頁背面），且互核相
      符，復有案發當時錄影光碟翻拍照片4 偵附卷足憑（見警
      卷第27頁），此部分事實，應堪認定。
（二）又被告丙○○於警詢時坦承上開竊盜犯行，供稱：「我於
      98 年10 月9 日大約10時許（詳細時間已忘記）在高雄市
      前鎮區○○○路387 之1 號之龍滿有限公司行竊洋酒」、
      「我與一名男子叫甲○○共同行竊，我們是駕駛甲○○所
      有自小客車前往行竊、無攜帶工具」、「我與甲○○、陳
      育志、楊士賢等4 人當天前往公司位於高雄市前鎮區○○○路387 之1 號上班時，突然公司業務主管跟我們講說要
      開除我們，我與甲○○、陳育志、楊士賢等4 人就到勞工
      局要向公司提出申訴，之後我與甲○○等四人就回公司要
      求發放這個月的薪資。我們主管乙○○就先發每個人新臺
      幣五千元給我們三人，陳育志就發當月薪資、其餘薪資要
      下禮拜三才會給我們三人，但至今日都還未給我們。之後
      我當日就拿公司貨車鑰匙要回車內拿個人物品，拿完之後
      甲○○見貨車內有3 箱洋酒，甲○○就叫我將貨車內3 箱
      王子品牌威士忌搬上甲○○所有自小客車後車箱內，然後
      甲○○就將車子開走」等語，核與證人即被告甲○○於警
      詢時供稱：「我與丙○○、陳育志、楊士賢等4 人當日前
      往龍滿有限公司高雄分公司位於高雄市前鎮區○○○路
      387 之1 號上班時，突然公司業務主管跟我們講要開除我
      們，我與丙○○、陳育志、楊士賢等4 人就到勞工局要向
      公司提出申訴，我與丙○○等四人就回公司要求發放這個
      月的薪資。公司主管乙○○就先發每個人新臺幣五千元給
      我們四人，其餘要下禮拜三才會給我們，之後丙○○就趁
      公司不注意拿走貨車鑰匙，我與丙○○就下樓前往騎樓停
      放自小貨車，我只是將該三箱王子品牌威士忌，搬至我自
      小客車後車箱放置…」等語相符，足徵丙○○上開警詢之
      自白與事實相符，堪予採信。
（三）至於被告丙○○於偵訊及本院審理時改稱：伊於案發當天
      即98年10月9 日有上班，當時甲○○說貨是急著要送給客
      戶，伊才幫他搬云云，並提出出勤紀錄卡（見本院審易卷
      ）為證。然查，上開出勤紀錄表充其量僅能證明丙○○案
      發當天有上班，尚難採為被告丙○○無竊盜犯意之有利證
      據。又被告甲○○於本院準備程序時否認曾向丙○○表示
      貨是要送給客戶等語（見本院審易卷第22頁），是被告丙○○所辯情節，尚難遽信。況龍滿公司業務主管乙○○到
      庭證稱：被告丙○○、陳育志、甲○○、楊士賢原均為龍
      滿公司業務員，於98年10月8 日下午約6 時30分許，4 人
      同時被伊解雇，但伊當晚即私下留聘楊士賢及丙○○2 人
      ，隔日即案發當日上午9 時30分丙○○等4 人共同前往勞
      工局申訴，約於10時30分才返回公司，由陳育志出面代表
      要求公司先支付10月份薪資，又公司規定業務員送貨前要
      先有送貨單，再會同倉庫領貨，領貨完後直接搬上公司所
      派的貨車上，當天要將貨送完，每個業務員公司均有派一
      輛箱型車供送貨使用，貨車下班要繳回公司，一般而言業
      務員不會用自己的私人車輛運送貨品等各節（見本院易字
      卷第28至28頁反面），是以丙○○與甲○○搬運上開3 箱
      威士忌當時，甲○○已被解雇，無義務亦無責任送貨給客
      戶，且果真要送貨給客戶，該3 箱威士忌原均堆置在公司
      貨車上，甲○○僅需逕自駕駛公司貨車送運即可，何須費
      力將該3 箱威士忌自公司貨車卸下後，再搬至甲○○私人
      車輛後才運送？被告丙○○上揭所辯，與常情及龍滿公司
      一般送貨程序有違，顯係事後卸責之詞，委無可採。是丙○○確係與甲○○共同意圖為自己不法所有之犯意聯絡，
      而竊取龍滿有限公司所有上開3 箱威士忌無訛。
（四）綜上所述，本件事證明確，被告丙○○與甲○○共同為上
      開竊盜犯行，洵堪認定，應予依法論科。
二、核被告丙○○、甲○○所為，均係犯刑法320 條第1 項之竊
    盜罪。其2 人就上開犯行，有犯意聯絡及行為分擔，均應論
    以共同正犯。丙○○、甲○○先後竊取3 箱威士忌，係基於
    單一竊盜犯意，在同一地點之密接時間所為，且侵害同一法
    益，各行為之獨立性薄弱，依一般社會健全之觀念，難以強
    行分開，要屬接續犯之實質上一罪。又本件原起訴書記載被
    告2 人於上揭時地共同竊取之物，尚有「金豹XO洋酒6 瓶」
    ，然此部分事實業據公訴檢察官當庭減縮，有本院99年4 月
    2 日審判筆錄在卷可稽（見本院易字卷第31頁反面），是本
    院自僅就公訴檢察官減縮更正後之事實而為論處，附此敘明
    。另被告丙○○有事實欄所載之前案紀錄，此有臺灣高等法
    院被告前案紀錄表1 份附卷可稽，其於受徒刑之執行完畢後
    ，5 年以內故意再犯本案有期徒刑以上之罪，為累犯，應依
    刑法第47條第1 項規定，加重其刑。爰審酌被告甲○○係遭
    公司解雇要求支付當月薪資未果心生不滿之犯罪動機，又犯
    後坦承犯行，態度尚佳，而被告丙○○經留任卻不知圖報，
    反與甲○○共同竊取公司貨品，其心可議，且犯後飾詞狡辯
    ，態度不佳，並考量其2 人所竊得物品之價值及均有財產犯
    罪前科之素行等一切情狀，分別量處如主文所示之刑，並均
    諭知易科罰金之折算標準，以示懲儆。
據上論斷，應依刑事訴訟法第299 條第1 項前段，刑法第28條、
第320 條第1 項、第47條第1 項、第41條第1 項前段，刑法施行
法第1 條之1 ，判決如主文。
本案經檢察官鄧藤墩到庭執行職務
中    華    民    國    99    年    4     月    16    日

                  刑事第七庭  法  官   洪培睿
以上正本證明與原本無異。
如不服本判決應於收受送達後10日內向本院提出上訴書狀，並應
敘述具體理由；如未敘述上訴理由者，應於上訴期間屆滿後20日
內向本院補提理由書（均須按他造當事人之人數附繕本）「切勿
逕送上級法院」。
中    華    民    國    99    年    4     月    19    日
                              書記官   秦富潔
附錄本判決論罪科刑之法條：
刑法第320 條第1 項
意圖為自己或第三人不法之所有，而竊取他人之動產者，為竊盜
罪，處5 年以下有期徒刑、拘役或500 元以下罰金。

司法院資訊處製作；財團法人民間司法改革基金會備份。
